臺灣臺北地方法院刑事裁定　
110年度撤緩字第128號
聲  請  人  臺灣臺北地方檢察署檢察官
受  刑  人  高皓瑋




上列聲請人因受刑人違反洗錢防制法等案件（108年度審簡字第1
636號），聲請撤銷緩刑之宣告（110年度執聲字第1413號），本
院裁定如下：
    主  文
高皓瑋之緩刑宣告撤銷。
    理  由
聲請意旨詳如附件聲請書所載。
按緩刑之宣告應撤銷者，由受刑人所在地或其最後住所地之地
  方法院檢察官聲請該法院裁定之，刑事訴訟法第476條定有明
  文。經查，受刑人高皓瑋之最後住所地在新北市石碇區（地址
  詳卷）乙情，此有個人戶籍資料可考，核屬本院轄區，是本院
  就本件聲請有管轄權，合先敘明。
次按緩刑宣告，得斟酌情形，命犯罪行為人向被害人支付相當
  數額之財產或非財產上之損害賠償；受緩刑之宣告而違反第74
  條第2項第1款至第8款所定負擔情節重大者，足認原宣告之緩
  刑難收其預期效果，而有執行刑罰之必要者，得撤銷其宣告，
  刑法第74條第2項第3款及第75條之1第1項第4款分別定有明文
  。準此，緩刑宣告是否得撤銷，除須符合刑法第75條之1第1項
  各款之要件外，本條並採裁量撤銷主義，賦予法院撤銷與否之
  權限，特於同條第1項規定實質要件為「足認原宣告之緩刑難
  收其預期效果，而有執行刑罰之必要」，供作審認之標準。又
  所謂違反第74條第2項第1款至第8款所定負擔「情節重大」者
  ，當從受判決人自始是否真心願意接受緩刑所附之條件，或於
  緩刑期間中是否顯有履行負擔之可能而隱匿或處分其財產、故
  意不履行、無正當事由拒絕履行或顯有逃匿之虞等情事而言，
  資以決定該緩刑宣告是否應予撤銷。
經查：
㈠受刑人因違反洗錢防制法等案件，經本院以108年度審簡字第16
  36號刑事判決（下稱本案判決）判處有期徒刑2月，緩刑2年，
  並應向如附表所示之告訴人（被害人）、方式及金額支付損害
  賠償確定，緩刑期間為民國109年1月31日至111年1月30日，遵
  守或履約期間為109年1月31日至110年7月30日等情，有前揭案
  件判決書及臺灣高等法院被告前案紀錄表附卷足憑（見執聲卷
  第5頁至第13頁、本院卷第9頁）。上開判決確定後，受刑人未
  依如附表編號1及2所示之緩刑條件支付賠償金等情，有臺灣臺
  北地方檢察署（下稱臺北地檢署）公務電話紀錄1紙在卷可佐
  （見執聲卷第25頁），足見受刑人未履行前開確定判決所諭知
  之緩刑條件，核其行為違反刑法第74條第2項第3款規定。
㈡受刑人經本院傳喚到庭時雖供稱：其與如附表編號3所示之告訴
  人有達成和解，已全數賠償，至如附表編號1及2所示之告訴人
  （被害人），因其沒有實際住在戶籍地，於109年1月16日遷離
  新北市板橋區大觀路之居所，沒有收到判決書，不知悉緩刑條
  件，雖有意願履行，但目前在監服刑，沒有收入，希望可以向
  前公司預支薪資給付等語（見本院卷第34頁至第35頁）。惟其
  於上開案件準備程序中，自行提出願以如附表編號1及2所示之
  條件與告訴人（被害人）達成和解，並請求本院給予附條件之
  緩刑宣告等語，嗣經法官以此作為緩刑條件，本案判決書已於
  同年月24日送達於受刑人之住所，並同年12月26日送達於其新
  北市板橋區大觀路之居所（均寄存送達）等情，有本院108年9
  月11日準備程序筆錄及送達證書等件存卷可考（見本院108年
  度審訴字第358號卷第149頁、108年度審簡字第1636號卷第19
  頁、第49頁至第55頁），是受刑人辯稱其不知悉緩刑條件云云
  ，顯屬推諉之詞，應非正當理由，不足為憑。
㈢況受刑人於緩刑條件未履行完畢前，遷離原居所，卻未主動向
  本院或臺北地檢署陳報，且於本案判決確定即109年1月31日迄
  今亦未見履行如附表編號1及2所示之任何1期給付，實難認受
  刑人有確實履行緩刑條件之誠意，亦難認其確已知所悔改。而
  上開負擔既為本案判決宣告緩刑之重要考量，則受刑人違反所
  定負擔之情節自屬重大。是本院認為前揭判決宣告之緩刑，已
  難收預期之效果，而有執行刑罰之必要。綜上，本件聲請人之
  聲請為有理由，應予准許。
依刑事訴訟法第476條，刑法第75條之1第1項第4款，裁定如主
  文。
中　　華　　民　　國　　110 　年　　11　　月　　30　　日
                  刑事第六庭  法  官  洪翠芬
上正本證明與原本無異。
如不服本裁定，應於裁定送達後5日內向本院提出抗告狀。因疫
情而遲誤不變期間，得向法院聲請回復原狀。
                              書記官  蘇瑩琪
中　　華　　民　　國　　110 　年　　11　　月　　30　　日
附表：
編號 告訴人/被害人 被告應履行之負擔（新臺幣） 1 告訴人賴奕勛 被告願給付告訴人賴奕勛25,000元。給付方式：共分6期。被告應於緩刑期滿6個月前給付完畢。 2 被害人林昭儀 被告願給付被害人林昭儀45,000元。給付方式：共分6期。被告應於緩刑期滿6個月前給付完畢。 3 告訴人梁伊琇 被告願給付告訴人梁伊琇16,000元。給付方式：共分4期，被告應自民國108年10月15日起，按月於每月15日以前給付告訴人4,000元，至全部清償為止，如有一未履行，即視為全部到期。 


附件：撤銷緩刑聲請書。